臺灣臺南地方法院臺南簡易庭民事判決
111年度南簡字第636號
原      告  周韋全  
            林庭鳳  
            周庭如  
共      同
訴訟代理人  趙培皓律師
被      告  張汶欽即元圓商店



訴訟代理人  沈荔紅  
            陳思紐律師
            黃俊達律師
            陳妍蓁律師
            賴鴻鳴律師 
            張嘉琪律師
上列當事人間請求遷讓房屋等事件，本院於民國111年10月17日
言詞辯論終結，判決如下：
    主      文
原告之訴及假執行之聲請均駁回。
訴訟費用新臺幣12,499元由原告負擔。
    事實及理由
一、訴狀送達後，原告不得將原訴變更或追加他訴，但請求之基
    礎事實同一、擴張或減縮應受判決事項之聲明者，不在此限
    。民事訴訟法第255條第1項第2、3款定有明文。本件原告起
    訴時聲明如民事起訴狀所載（見訴字卷第15頁），嗣於訴訟
    中追加原告林庭鳳、周庭如（見訴字卷第81至82頁），並變
    更聲明如後訴之聲明所示（見南簡卷第105至106頁），核與
    上開規定相符，應予准許。
二、原告起訴主張：
㈠、訴外人周德雄與被告於民國105年3月11日，就門牌號碼臺南
    市○○區○○路○段00巷00號房屋（下稱系爭房屋）簽訂房屋租
    賃契約書（下稱系爭租約），每月租金新臺幣（下同）6,00
    0元，租賃期間自105年4月1日起至115年4月30日止。詎被告
    自106年5月起未給付租金，周德雄之法定代理人即原告周韋
    全於108年3月22日委託律師發函予被告終止系爭租約。周德
    雄於108年12月4日死亡，繼承人為原告三人及訴外人周桂儀
    ，系爭房屋目前為原告三人及周桂儀共有，被告於111年1月
    26日已將系爭房屋交還原告，被告尚積欠自106年5月起至11
    1年1月26日止共341,032元之租金及不當得利利益（6,000×5
    6個月＋6,000元×26/31，其中租金為24期共144,000元，不當
    得利參酌租金金額計算，金額為197,032元），就系爭房屋
    之租金及終止系爭租約後之不當得利債權，周桂儀已讓與原
    告三人。
㈡、證人許鉗、陳順水、賴義林、王信雄、許麗雅之證詞，與被
    告主張前後矛盾。證人許鉗、賴義林、王信雄至多僅能證明
    沈荔紅（被告母親）有交付工程款予證人，無法證明系爭房
    屋之裝潢、增建為周德雄要求施作，亦無法證明沈荔紅與周
    德雄約定以系爭房屋裝潢或增建費用抵扣10年租金。另證人
    陳順水與周德雄曾有竊盜糾紛，其證詞難認可採，且其所述
    為傳聞證據，證明力甚低。證人許麗雅所證事實亦屬傳聞，
    無法證明「裝潢或增建費用抵扣租金」，又周德雄於107年4
    月已住在護理之家，107年6、7月因重症而無法言語，證人
    許麗雅證稱108、109年與周德雄談及系爭房屋裝潢後、找朋
    友來承租，或以裝潢或增建費用抵扣租金等事宜，顯非事實
    。且依證人賴義林之證述，其應於106年初裝潢系爭房屋，
    但沈荔紅卻稱給付租金至106年12月，亦可證並無「裝潢或
    增建費用抵扣租金」之事。
㈢、周德雄之生活費用來自系爭房屋之租金，豈會同意以系爭房
    屋裝潢或增建費用抵扣租金。況沈荔紅於第一次言詞辯論期
    日稱「要繳錢給周德雄、周德雄沒有說要把租金給原告」等
    語，並沒有「裝潢或增建抵扣租金」之抗辯。又周德雄生前
    經濟能力不差，欲裝潢系爭房屋可自行處理，無需沈荔紅支
    出裝潢、增建費用。依一般人生活經驗，承租人承租後裝潢
    或增建租賃物，通常係為達成自己承租該不動產之目的、出
    於自身利用之考量所為，未聞於租賃後為出租人之利益而裝
    潢或改建租賃物。若確有「裝潢或增建費用抵扣租金」之約
    定，理應修改系爭租約條文，況系爭租約第12條約定「有改
    裝設施之必要時……乙方（即被告）於交還房屋時應負責回復
    原狀」。另租賃期間至115年4月30日，若被告屆時返還系爭
    房屋，裝潢早已破舊毀損，周德雄若仍在世亦已年邁，難認
    裝潢對周德雄有何價值，可見被告「裝潢或增建費用抵扣租
    金」之抗辯違反經驗法則。另同意押租保證金部分，於每位
    原告之請求金額扣10,000元。
㈣、原告依繼承、系爭租約及不當得利之法律關係，提起本件訴
    訟。並聲明：
  ⒈被告應給付原告周韋全113,677元，及自起訴狀繕本送達翌日
    起至清償日止，按週年利率5％計算之利息。
　⒉被告應給付原告林庭鳳113,677元，及自民事聲請變更訴之聲
    明暨準備書三狀繕本送達翌日起至清償日止，按週年利率5％
    計算之利息。
　⒊被告應給付原告周庭如113,677元，及自民事聲請變更訴之聲
    明暨準備書三狀繕本送達翌日起至清償日止，按週年利率5％
    計算之利息。
  ⒋願供擔保請准宣告假執行。
三、被告則以：
㈠、被告母親沈荔紅與周德雄（原告之父）為男女朋友，被告承
    租系爭房屋後，僅放置雜物，本來租了4個月就不想繼續承
    租，且那邊小偷很多，周德雄與沈荔紅考量系爭房屋若隔間
    裝修再出租，租金必定高於6,000元，又周德雄雖有租金及
    務農收入，但嗜賭博而花錢快，二人商量將系爭房屋裝潢後
    出租以收取租金，裝潢工程款經證人證述至少627,770元（
    室內裝潢賴義林389,770元＋王信雄180,000元＋許鉗58,000元
    ），因周德雄沒有錢，由沈荔紅先行支出，若未能出租，周
    德雄同意從租金中扣除裝修費，若能順利出租，則終止系爭
    租約後再租給第三人，估計每月租金收入約30,000元，不但
    能償還裝修費，也能有穩定之收入作為周德雄與沈荔紅之生
    活費。系爭房屋本來有第三人要來租，因為周德雄生病送到
    台北榮總，導致無法與被告終止系爭租約並與第三人簽約。
    所以依照上開周德雄與沈荔紅之約定，至少627,770元之裝
    潢或增建費用可以抵扣租金，系爭房屋於107年1月時全部裝
    修完畢，另被告租金給付至106年12月，應從107年1月開始
    抵扣。
㈡、證人許鉗、陳順水、賴義林、王信雄、許麗雅之證詞，都可
    以作為系爭房屋裝潢、增建工程款為沈荔紅支出，及沈荔紅
    與周德雄有約定「裝潢或增建費用抵扣租金」之佐證。另證
    人許麗雅證明系爭房屋裝潢好，有幫忙介紹客戶來承租，惟
    在商討租屋過程中，周德雄因病就醫，致周德雄無法同時終
    止系爭租約及將系爭房屋出租予他人。又「裝潢或增建費用
    抵扣租金」之事，上開證人並非當事人，自無法全面了解，
    周德雄也未必會鉅細靡遺告知朋友，也難期待朋友會記下全
    部內容。證人陳順水雖為傳聞證人，但僅是證據力強弱之問
    題，另其並非裝修人員，難免記憶模糊。證人許鉗、王信雄
    之證述可見修繕可增加系爭房屋之價值。證人許麗雅對事件
    年份記憶有誤，不得據此認定其證言不可採信。
㈢、「裝潢或增建費用抵扣租金」雖未訂書面契約或寫入系爭租
    約，乃因沈荔紅與周德雄是男女朋友，且周德雄言而有信。
    另第一次言詞辯論期日沈荔紅雖表示「要繳錢給周德雄、周
    德雄沒有說要把租金給原告」，無法反推並無「裝潢或增建
    費用抵扣租金」之事。且沈荔紅與原告林庭鳳、周韋全曾於
    新營區公所調解，當時沈荔紅已有「裝潢或增建費用抵扣租
    金」之主張。另系爭房屋當時已要與第三人商討出租，周德
    雄也打算和被告終止系爭租約，是因為周德雄生病才停擺，
    並無所謂租賃期滿後裝潢歸由周德雄所有之推論，況裝潢品
    項皆可使用10年以上，亦非租賃期滿即無價值。
㈣、系爭房屋被告已於111年1月26日返還原告，以系爭房屋裝潢
    或增建費用抵扣10年租金，裝修費至少627,770元，已超過
    自107年1月起至111年1月26日止之租金293,032元，原告終
    止系爭租約並無理由，並無原告所稱積欠租金及不當得利之
    情事。退步言，縱認周德雄沒有以「裝潢或增建費用抵扣租
    金」之意思，周德維有答應要返還沈荔紅裝潢費，此應為消
    費借貸契約，沈荔紅將對周德雄之借款債權627,770元讓與
    被告，被告主張以此抵銷原告請求金額。另被告交付之押租
    金30,000元應予抵充。
㈤、並聲明：原告之訴及假執行之聲請均駁回；如受不利判決，
    願供擔保請准宣告免為假執行。
四、兩造不爭執事項：
㈠、原告三人之被繼承人周德雄與被告於105年3月11日，就系爭
    房屋簽定系爭租約，每月租金為6,000元，租賃期間自105年
    4月1日起至115年4月30日止。
㈡、系爭租約第12條約定：「房屋有改裝設施之必要時，乙方（
    即被告）取得甲方（即周德雄）之同意後得自行裝設，但不
    得損害原有建築，乙方於交還房屋時自應負責回復原狀。」
    。
㈢、周德雄於108年12月4日死亡，繼承人為原告三人及周桂儀。
㈣、系爭房屋原為周德雄、原告三人、周桂儀共有。周德雄於108
    年12月4日死亡後，系爭房屋為原告三人、周桂儀共有。
㈤、周德雄於108年3月22日委託律師發函予被告終止系爭租約，
    並請被告於函到35日內返還106年5月起算、共22個月未付之
    租金。
㈥、被告於111年3月14日將系爭房屋之鑰匙（遙控器）交還原告
    周韋全，原告三人同意租金或不當得利計算至111年1月26日
    止。
五、兩造爭執事項：
㈠、沈荔紅是否於系爭租約之租賃期間出資裝潢、增建系爭房屋
    ？
㈡、原告三人各請求被告給付租金及相當於租金之不當得利113,6
    77元，有無理由？
㈢、被告主張以沈荔紅裝潢、增建系爭房屋支出抵扣租金，有無
    理由？
㈣、周德雄是否向沈荔紅借款，並用於裝潢、增建系爭房屋，如
    有，沈荔紅將借款債權讓與被告，被告再以此借款債權向原
    告主張抵銷，有無理由？
六、得心證之理由：
㈠、當事人主張有利於己之事實者，就其事實有舉證之責任，民
    事訴訟法第277條前段定有明文。請求履行債務之訴，原告
    就其所主張債權發生原因之事實，固有舉證之責任，若被告
    自認此項事實而主張該債權已因清償而消滅，則清償之事實
    ，應由被告負舉證之責任（最高法院28年上字第1920號判決
    先例意旨）。被告不爭執於107年1月以後即未給付租金予周
    德雄或原告之事實（原告主張106年5月以後即未收到租金）
    ，惟辯稱其母親沈荔紅於系爭租約之租賃期間出資裝潢、增
    建系爭房屋，並與原告父親周德雄約定以裝潢、增建系爭房
    屋之支出抵扣租金。準此，被告應就系爭房屋是否有裝潢、
    增建？若有，工程款是否為沈荔紅支出？工程款金額為何？
    及周德雄與沈荔紅約定「裝潢、增建系爭房屋支出抵扣租金
    」之事實負舉證責任，逐一析述如後。
㈡、就上開爭點㈠：　　
　⒈證人許鉗到庭證稱：朋友介紹我去找周先生（應指周德雄）
    做這個工作，我忘記何時去做的，好幾年前了，地點是在新
    營交流道下長榮路，如被告提示的照片，我只有做鋁窗和玻
    璃，周德雄跟我談好價錢，做好了以後，周先生告訴我要找
    沈小姐（應指沈荔紅）拿錢，當時金額是58,000多元，我跟
    沈小姐拿58,000元等語（見訴字卷第128至129頁）；證人王
    信雄到庭證稱：周德雄來找我說系爭房屋要整修地板，要我
    估價，周德雄沒錢可以用，因為沈荔紅跟他租屋，所以要沈
    荔紅付錢，我有答應，我完工後沈荔紅有拿100,000元給我
    ，後來尾款沈小姐也有給我，工程款共180,000元，我做一
    樓外面地板，就是遮雨棚下面的地板，還有系爭房屋後邊，
    還有東邊一點和西邊、南邊的水泥地板，在此之前都是泥土
    等語（見訴字卷第216至217頁）；證人賴義林到庭證稱：沈
    荔紅有叫我裝潢系爭房屋加蓋鐵皮屋的3樓，原先內部是空
    的，我做隔間還有廁所，大概5、6年前，2樓也有做一些清
    除或整理，系爭房屋是別人的，那個屋主也有在，當初是三
    個人一起討論，我施作是照他們二人的意思去做的，當時屋
    主姓周，裝修費用是跟沈荔紅拿，因為是沈荔紅要裝修，而
    且是她叫我去的，她有付清，金額不確定是不是報價單所載
    款項，通常應該會增加，但至少有這個金額。另通常報價單
    出去後2週會施工，應該1個多月就就會做好，如果另有別的
    案場工程，頂多再延個10天左右等語（見訴字卷第212至215
    頁），並有室內裝修工程報價單在卷可稽（見訴字卷第191
    頁）。
　⒉證人許鉗、王信雄、賴義林與兩造或沈荔紅，並無細故恩怨
    ，且單純為施工之人員，難認有虛偽證言而迴護被告之動機
    ，況被告舉出沈荔紅就系爭房屋裝潢、增建之事，亦提出照
    片（見訴字卷第153至155頁）及報價單（見訴字卷第191至1
    93頁）佐證，反觀原告未能提出證據證明系爭房屋三樓鐵皮
    、一樓鐵皮雨棚、鋁窗和玻璃、水泥鋪設、系爭房屋內部隔
    間等，為周德雄出租予被告時已存在之證據，則依被告所提
    證據，應可認定沈荔紅於系爭租約之租賃期間確有出資裝潢
    、增建系爭房屋，金額至少為627,770元（室內裝潢賴義林3
    89,770元「見報價單」＋王信雄180,000元＋許鉗58,000元）
    。
㈢、就上開爭點㈡、㈢：
　⒈證人陳順水到庭證稱：周德雄委託我照顧蓮霧園跟火龍果園
    ，我們每天在一起，我住在他的蓮霧園，他有介紹我認識沈
    荔紅，我知道周德雄把系爭房屋租給沈荔紅，我只知道租金
    每月6,000元，不知道租約詳情，也不知道承租人寫的是被
    告，周德雄告訴我沈荔紅每個月有拿租金給他。我知道沈荔
    紅有增建系爭房屋，那時候周德雄沒有錢，人家要收錢的時
    候，周德雄叫沈荔紅付款，以後再扣房租，我不知道是周德
    雄還是沈荔紅要增建的，也不知道增建花多少錢，是周德雄
    跟我說增建跟沈荔紅抵扣租金，說要抵10年，10年以後那些
    裝潢都是周德雄的，我指的增建和裝潢是一樣的事情。我不
    知道裝潢費用，另系爭房屋一樓車庫上方的鐵皮和三樓鐵皮
    屋都是增建，我聽周德雄跟我說二樓、三樓內都有裝潢，二
    樓隔間3間、3樓隔間3間。106年12月份時，某天我煮完飯，
    桌上有一筆現金，周德雄洗澡完，我問他這是什麼錢，他說
    是租金6,000元，他說是沈荔紅給他，因為是周德雄第一次
    身上有錢，所以我記得。除了系爭房屋外，前面鐵皮屋也有
    出租26,000元給別人等語（見訴字卷第130至136頁）。
　⒉證人許麗雅到庭證稱：我有一個蔡姓友人跟周德雄租倉庫，
    所以我就認識周德雄，後來因為買蓮霧才比較有互動，我去
    買蓮霧時認識沈荔紅。108、109年的時候我有跟周德雄說如
    果他整理好系爭房屋，我會找朋友跟承租，他當時租給沈荔
    紅，租給沈荔紅的時候系爭房屋還沒有整理，我帶人去租房
    子的時候，系爭房屋已經整理好，周德雄剛好生病了，沈荔
    紅跟我說等周德雄好了再說。周德雄跟我說系爭房屋修理好
    後租出去給別人可以收比較多錢，就可以付錢給沈荔紅，當
    時周德雄告訴我是沈荔紅出錢修理房子，我記得房子修理的
    錢約70、80萬元，系爭房屋裝潢的時候我沒有進去看過，完
    成的時候我有去看，因為我帶朋友去租房子，是沈荔紅叫我
    帶朋友去看的。周德雄沒有與沈荔紅簽任何契約，我跟周德
    雄說要跟沈荔紅簽立一下契約，要沈荔紅承諾，若我朋友要
    跟周德雄租房子的話，沈荔紅就要與周德雄立即終止租約，
    結果周德雄說大家都是好朋友，所以不用簽立契約，但是我
    覺得因為周德雄和沈荔紅是男女朋友關係，所以我也不便說
    什麼等語（見本院卷第46至51頁）。
　⒊證人陳順水、許麗雅與兩造或沈荔紅無親屬僱傭等關係，應
    無特意迴護兩造間之任何一方而故意為不實證述之必要，證
    人陳順水證稱「沈荔紅增建系爭房屋，那時周德雄沒錢，周
    德雄叫沈荔紅付款，以後再扣房租」之證言與被告所辯相符
    。至原告雖稱：證人陳順水與周德雄曾有竊盜糾紛，其證詞
    難認可採云云，惟查，細譯臺南地方檢察署檢察官109年度
    營偵字第847號不起訴處分書之內容（見訴字卷第179至183
    頁），是原告周韋全提出竊盜告訴，原因是其父親周德雄先
    前出租蓮霧園予證人陳順水，周德雄過世後，陳順水搬走了
    蓮霧園內機具、蚊帳、衣服、涼椅等物，而陳順水於該案辯
    稱該等物品本來就是伊所有，反觀周韋全於該案自陳之前本
    來都在外地工作，後來才返家等語，準此可認，陳順水與周
    德雄並無原告所指之竊盜糾紛，而是周韋全於周德雄死後認
    為陳順水拿走蓮霧園內之物品。況該案證人即本案原告林庭
    鳳亦證稱有答應陳順水把東西搬走、協助陳順水開門，而為
    有利陳順水之證言。申言之，該不起訴處分案件可能僅是誤
    會一場，難認證人陳順水因此與原告結怨。至原告復稱：證
    人陳順水、許麗雅之證言均屬傳聞證據，證明力低云云，惟
    證人陳順水、許麗雅均到庭作證，並非審判外之陳述，其證
    言內容均是本於親身經歷「與周德雄之對話」，並非傳聞轉
    述（如：周德雄跟某甲說過說過「沈荔紅所出的裝潢、增建
    費用可抵扣租金」、「系爭房屋改裝後要和被告終止租約，
    另外租給別人」，然後某甲把這件事跟陳順水、許麗雅說，
    但某甲無法到法庭中作證，這時陳順水、許麗雅之證言才是
    傳聞證據），是此部分原告主張尚有誤會。至證明力是否過
    低之問題，乃在於周德雄已過世而無法考究其證言之真實性
    （此部分本院析論如後）。
　⒋證人陳順水、許麗雅之證言應可採信之認定：
　⑴證人許鉗證稱「朋友介紹我去找周德雄做鋁窗和玻璃」，證
    人王信雄證稱「周德雄來找我說系爭房屋要整修地板」，證
    人賴義林證稱「沈荔紅叫我裝潢系爭房屋，當初是三個人一
    起討論（指周德雄、沈荔紅、賴義林）」，堪認系爭房屋裝
    潢、增建之廠商尋覓、費用估價與設計過程，周德雄均係與
    沈荔紅共同參與。又證人許鉗、王信雄、賴義林均證稱工程
    款是找沈荔紅拿，查系爭房屋租賃期間之全部租金總額為72
    0,000元（計算式：6,000元×12月×10年），而系爭房屋裝潢
    、增建工程款已至少有627,770元。原告雖主張承租人承租
    後裝潢、增建租賃物，通常係為達成自己承租該不動產之目
    的所為，若沈荔紅與周德雄有以裝潢、增建費用抵扣租金之
    約定，應將該約定修改至系爭租約內容等語，查系爭租約第
    10條規定：「系爭房屋於租賃期間內被告不得一部出借或轉
    租」（見訴字卷第40頁），準此，沈荔紅支付幾乎相近於租
    金總額之工程款後，並不能違法轉租予他人，被告或沈荔紅
    自無法以系爭房屋之裝潢、增建作為生財工具，況由卷內照
    片觀之（見訴字卷第272至292頁），難認被告或沈荔紅有作
    為家人居住或商店營業使用，僅係作為堆放雜物之倉庫，倘
    此，實無加蓋鐵皮屋、施作隔間、鋪設水泥等裝潢之必要性
    ，情形應較接近被告所辯「系爭房屋改裝後周德雄要與被告
    終止租約，另外租給別人」，否則系爭房屋為何閒置至被告
    交還原告之日而未分租他人或作為營業使用。租賃實務常見
    承租人就租賃物加以改良、增建、維修，而出租人給予租金
    優惠之情形，此觀沈荔紅支付工程款已達627,770元之情形
    下，周德雄表示若無法出租第三人則予抵扣租金，並無違反
    一般社會生活經驗。固然原告主張應訂入或修改系爭租約，
    惟周德雄與沈荔紅為男女朋友關係，不能純以一般房東與房
    客之角度視之，其二人未將上開約定另立書面契約或修改系
    爭租約，難認背離一般常情。
　⑵另從原告主張周德雄於108年3月22日委託律師發函予被告終
    止系爭租約觀之（見訴字卷第45至47頁），實則委託律師發
    函者乃原告周韋全，此情是否如同原告周韋全於父親周德雄
    死後對於蓮霧園物品歸屬不明瞭即提告陳順水竊盜一般，實
    有合理可論空間。不論是原告主張被告自106年5月起欠租，
    或被告自陳自107年1月起未付租金，然兩造均表示107年初
    周德雄生病而至台北榮總就醫，但當時周德雄尚未重症或無
    法言語（原告稱周德雄於107年4月住進護理之家，107年6、
    7月因重症而無法言語），可見在上開存證信函之前，周德
    雄本人於有意識之時間，均未曾催告或發函請被告或沈荔紅
    給付租金，亦可認被告所辯「因為周德雄生病送到台北榮總
    ，導致周德雄無法與被告終止系爭租約並與第三人簽約，所
    以當時在等周德雄情況好轉」，與證人許麗雅證稱「周德雄
    剛好生病了，沈荔紅跟我說等周德雄好了再說」之證言亦可
    互相印證。
　⑶原告主張證人陳順水、許麗雅、賴義林之證詞，或與被告主
    張有矛盾，或與事實不符等語（如陳順水證稱106年12月看
    到在桌上的金額是6,000元，但沈荔紅自稱給周德雄12,000
    元；賴義林證稱106年就裝潢好系爭房屋，但依沈荔紅所辯
    ，106年間卻無抵扣租金，而是107年1月開始抵扣）。惟系
    爭房屋裝修迄今已達數年，時間久遠，證人難免記憶模糊，
    偶有矛盾，實屬常態，況周德雄、沈荔紅與證人間之閒談，
    證人就非關己事，實難奢求全面記下內容，是前開證人之證
    詞，雖有部分細節矛盾，但至少已能證明「系爭房屋改裝後
    周德雄要與被告終止租約，另外租給別人」，若無法出租，
    「沈荔紅與周德雄有為系爭房屋裝潢、增建費用抵扣租金之
    約定」。又原告質疑證人陳順水證稱6,000元，而沈荔紅稱1
    06年12月給周德雄12,000元，並非有無「裝潢、增建費用抵
    扣租金」重要之點。又證人許麗雅對事件年份記憶有誤，其
    證稱之時間點周德雄已入住醫院、護理之家、甚至已經死亡
    ，但此僅為時間點記憶有誤，不得據此認定其證言均不可採
    信。另原告質疑沈荔紅稱從107年1月才抵扣租金，與系爭房
    屋裝潢、增建較可能於106年間已完成有所衝突，然參酌證
    人許麗雅之證言，周德雄與沈荔紅之主要約定是「系爭房屋
    改裝後周德雄要與被告終止租約，另外租給別人，從再為出
    租之收入，清償沈荔紅之工程款」，所以沈荔紅才在等待周
    德雄北上就醫是否康復，因而有繼續給付租金至106年12月
    或原告所稱106年5月之情形，係因最終周德雄重病、過世而
    無法處理終止租約、再為出租之事，沈荔紅才主張當時約定
    「若無法出租第三人，裝潢、增建費用抵扣租金」之事，故
    不能以沈荔紅或被告支付租金到何時與賴義林證述裝潢日期
    有所歧異，即認定證人證詞及被告所辯不可採信。
　⑷綜此，本院認證人陳順水、許麗雅係本於親身經歷見聞之事
    實而為證述，且與其餘事證、經驗法則可以相佐，應堪採信
    。
㈣、從而，沈荔紅支付系爭房屋裝潢費至少有627,770元，其足以
    抵扣被告應給付之租金104月（計算式：627,770元÷6,000元
    ），周德雄之法定代理人即原告周韋全於108年3月22日委託
    律師發函予被告，以其未給付租金連續22個月為由終止系爭
    租約，即未生合法終止系爭租約之效力。另被告同意自111
    年1月26日遷讓返還系爭房屋予原告，是縱以原告主張之欠
    租月份起算，即106年5月起至111年1月26日止，被告應給付
    341,032元之租金，然沈荔紅支付系爭房屋裝潢、改建費用
    至少有627,770元，依與周德雄之約定，已足以抵扣上開租
    金，是本件原告請求被告給付租金、不當得利之利益，為無
    理由，應予駁回。
七、綜上所述，原告依繼承、系爭租約及不當得利之法律關係，
    請求被告給付原告三人各113,677元及法定遲延利息，為無
    理由，應予駁回。又原告之訴既經駁回，其假執行之聲請應
    併予駁回。
八、訴訟費用，由敗訴之當事人負擔；法院為終局判決時，應依
    職權為訴訟費用之裁判。民事訴訟法第78條及第87條第1項
    分別定有明文。本件原告之訴為無理由，第一審訴訟費用為
    12,499元（第一審裁判費11,197元、證人日旅費1,302元）
    ，應由原告負擔，爰判決如主文第2項所示。
九、本件事證已臻明確，兩造其餘攻擊防禦方法及舉證，核與本
    判決之結果不生影響，爰不另為贅論，附此敘明。
十、據上論結，本件原告之訴為無理由，判決如主文。
中　　華　　民　　國　　111 　年　　11　　月　　7 　　日
  　　　　　　　　臺灣臺南地方法院臺南簡易庭　　　　　
                                  法  官　羅郁棣
以上正本證明與原本無異。
如不服本判決，應於送達後20日內向本庭（台南市○○路0段000
號）提出上訴狀（須按他造當事人人數附繕本）。
中　　華　　民　　國　　111 　年　　11　　月　　11　　日
　　　　　　　　　　　　　　　　　書記官  周玉茹